# 资本性主体的认定

提问人：13916077517 时间：2018-02-01 13:28:46
请教各位老师： 母公司情况：股东由GP拥有0.02%的资本，并承担识别合适投资的责任，LP提供了99.98%的资本，这些LP与GP不存在关联关系。母公司除投资了三家子公司外，本身没有从事其他业务。母公司通过购买或新设拥有了三家子公司A、B、C。
其中，A是全资子公司，母公司拟通过A从事证券经纪业务，正在申请证券业务牌照，目前没有实际经营业务。 疑问 1 ：请问母公司设立A的目的是否会影响对其认定为投资性主体的条件？
对于子公司B，母公司作为LP提供了99.99%的资本，目前已经进行多家经营公司的股权投资。但是，这些投资均未达到重大影响、控制和共同控制且被投资单位为非上市公司，故均按成本法下可供出售金融资产核算。母公司计划在合伙年限内以直接出售、推动B投资的公司公开上市后出售该被投资公司股份等方式退出。对于股权投资的估值方法，合伙协议约定如下： （ 1 ）本合伙企业对于被投资的未上市企业原则上均按成本法进行估值，对于有对外公开最新融资估值的未上市企业，即使其新融资估值高于本合伙企业投资时该未上市企业的投后估值，本合伙企业原则上仍按照成本法进行估值。 （ 2 ）如有明确的外部证据表明被投资企业价值贬损，则按照其减值后的最新价值进行估值。 （ 3 ）即使没有明确的外部证据，如执行事务合伙人认为被投资企业的内在价值发生贬损，执行事务合伙人有权对内在价值进行评估并按减值后的价值进行估值。 （ 4 ）有明确的外部证据表明被投资企业价值提升并大幅高于本合伙企业投资时该企业的投后估值，则经执行事务合伙人提议，投资战略委员会有权在审慎的基础上适当调整该部分资产对应的估值。 目前，实际股权投资项目都是按成本法核算和资产估值的。 疑问 2 ：B公司协议上的约定是否会因不满足“按照公允价值对投资业绩进行计量和评价”而使得母公司不被认定为投资性主体？若还是投资性主体，对于股权投资是否还需要按照其他方法评估出公允价值进行核算？
对于子公司C，母公司持股85%，系前期收购进来的，母公司主要是通过C的下属控股子公司（80%）投资到两家标的公司。 疑问 3 ：
如果C以及其控股子公司无其他经营业务，仅有为其投资活动提供服务的子公司，是否能认定母公司是投资性主体？（能穿透几层间接关系？）若此时母公司被认定为是投资性主体，是否只需要对C按照公允价值进行核算，而不需要合并C及其控股子公司下属的提供服务的公司？

回答人：chenyiwei
1 、A是否属于为母公司的投资提供服务的子公司？如果是 ，则不适用公允价值计量。如果A的设立目的主要为本企业内部服务，通过A赚取外部客户佣金不是主要目的，则不应当影响对母公司构成投资性主体的认定。 2 、“该公司按照公允价值对几乎所有投资的业绩进行考量和评价”是投资性主体应满足的基本条件。理论上，既然满足了这一条件，则投资性主体的管理人应日常跟踪和测算各项投资的公允价值，并据此做出是否继续持有的决策。如果没有持续计量公允价值的专业能力（包括对无法直接采用“直接市场观察法”的投资运用估值模型的能力），则表明不满足该条件。 3 、投资性主体的认定与所投资项目的进一步向下穿透的结构无关。若此时母公司被认定为是投资性主体，则只需要对C按照公允价值进行核算，而不需要合并C及其控股子公司下属的提供服务的公司

提问人：13916077517 时间：2018-02-02 16:31:14
谢谢陈版主。关于子公司B，我们在内部讨论的时候，有同事认为“成本法核算本身就是公允价值计量的一种方法 ”，似乎很多人都赞同这个观点。但我在一些关于会计准则逻辑的书本中了解到，历史成本和公允价值是两个差别较大的计量基础，即使是第三层输入值中的成本法估值也应该指的是重置成本，所以有些疑惑了，是否用成本法对投资单位进行核算，仍然可以认定为投资性主体？另外，现在讨论中还有一种观点，就是因为母公司并不是直接投资实施方，认定B是为母公司提供服务的，而在认定母公司是投资性主体的基础上合并B。请教有没有什么理论依据来判断B是否是提供服务的公司？

回答人：chenyiwei
1 、如果大量投资采用成本进行后续计量，则不满足投资性主体的定义，除非按照修订后的金融工具确认和计量准则，可以用成本合理模拟公允价值。 2 、B看可以看作为A的投资提供服务的子公司。